【裁判字號】    95,交上易,224
【裁判日期】    951026
【裁判案由】    過失傷害
【裁判全文】
臺灣高等法院刑事判決               95年度交上易字第224號
上  訴  人  臺灣臺北地方法院檢察署檢察官
上  訴  人
即  被  告  乙○○
上列上訴人，因被告過失傷害案件，不服臺灣臺北地方法院95年
度交易字第169號，中華民國95年7月31日第一審判決（起訴案號
：臺灣臺北地方法院檢察署95年度偵字第441 號），提起上訴，
本院判決如下：
    主  文
上訴駁回。
    事實及理由
一、本案經本院審理結果，認第一審以上訴人即被告（下稱被告
    ）乙○○犯刑法第284條第1項之過失傷害罪，判處有期徒刑
    三月，並諭知如易科罰金，以300 元折算一日，經核其認事
    用法及量刑均無不當，應予維持，並引用第一審判決書記載
    之事實、證據及理由（如附件）。
二、被告上訴意旨略以：告訴人甲○○係無照駕駛，本件車禍之
    發生，伊確有過失，而被告並未駛入來車道情形，警察並非
    第一時間製作現場圖，雙方車輛均已移動，且被告並未拖行
    告訴人及伊機車1.5 公尺云云，惟查，上開過失傷害之犯罪
    事實，業據被告於原審時供承不諱，核與告訴人甲○○先後
    於警詢、偵訊、本院時證述情節相符，並有道路交通事故調
    查報告表、現場圖、談話記錄表、道路交通事故補充資料表
    及照片等可稽，而告訴人因本件事故受有恥骨閉鎖性骨折、
    背部挫傷、左手肘、左小腿及左足踝擦傷等傷害，亦有財團
    法人台安醫院出具診斷證明書附卷足憑。再依卷附道路交通
    事故現場圖顯示，本件肇事路段臺北市○○路與龍江路45巷
    巷口並無禁止左轉標誌，亦無兩段式左轉標誌，則告訴人將
    機車停在該地點，以便等待左轉至龍江路45巷，即難稱有何
    過失可言，是原審認定被告成立過失傷害罪，並審酌被告之
    犯罪一切情狀，量處被告有期徒刑三月，核無不合。
三、被告於本院調查時，坦承其未留在現場，而告訴人經救護車
    送往醫院等情在卷，則警員嗣前往現場製作現場圖，依現場
    留存之跡證製作現場圖，即無不合。再者，警員依告訴人之
    談話紀錄及現場跡證、告訴人機車受損情狀，研判雙方行車
    方向，製作現場圖後，被告經警方兩次通知應於94年9 月14
    日、9 月22日前往應訊，卻均未前往，偵查中亦未出庭陳述
    ，復於原審時坦認上開犯行，而告訴人於警訊、偵查均供稱
    被告有將伊之機車移動至路旁等語在卷，則被告於本院主張
    該現場圖不符，自難採取。況依告訴人案發後所述，及被告
    嗣於原審時之陳稱，則原審認定告訴人並無過失，且認被告
    有拖行告訴人及伊機車1.5 公尺之事實，核與卷內證據相符
    ，被告否認上開拖行，且辯稱告訴人有過失云云，均難採取
    ，是被告請求送鑑定乙節，因告訴人有無駕照，與有無過失
    間，並無直接關連，且告訴人有無過失，無礙被告上開過失
    犯行之成立，核非必要。又本院勸諭雙方和解，惟被告無法
    滿足告訴人請求之金額乙節，有本院筆錄可憑，是被告請求
    輕判或宣告緩刑，亦為無理由，從而，被告上訴核為無理由
    ，自應予駁回。
四、檢察官上訴意旨載稱：被告於原審陳稱願給付告訴人40萬元
    ，惟其先前僅表示願分期每月給付5 千元，合計30萬元，與
    審判時之供述未合，原審遽量處被告有期徒刑三月，實屬過
    輕，因認告訴人請求上訴，尚非顯無理由。但查，被告能否
    給付賠償金，如何給付予告訴人，僅係量刑斟酌事項之一，
    被告於原審多次準備程序中，無法與告訴人達成和解，原審
    依法定刑六月以下有期徒刑之罪，本件並無加重事由，告訴
    人受傷傷勢等一切情狀，量處被告有期徒刑三月，難謂過輕
    ，檢察官以上開理由，指摘原判決量刑不當，核非可採，其
    之上訴亦應予駁回。
據上論斷，應依刑事訴訟法第373條、第368條，判決如主文。
本案經檢察官林秀濤到庭執行職務
中    華    民    國    95    年    10    月    26    日
                  刑事第六庭  審判長法  官  林  堭  儀
                                    法  官  莊  謙  崇
                                    法  官  蔡  聰  明
以上正本證明與原本無異。
不得上訴。
                                    書記官  陳  建  邦
中    華    民    國    95    年    10    月    26    日
附錄：本案論罪科刑法條全文
刑法第284條：
因過失傷害人者，處6月以下有期徒刑、拘役或5百元以下罰金，
致重傷者，處1年以下有期徒刑、拘役或5百元以下罰金。
從事業務之人，因業務上之過失傷害人者，處1 年以下有期徒刑
、拘役或1千元以下罰金，致重傷者，處3年以下有期徒刑、拘役
或2千元以下罰金。


司法院資訊處製作；財團法人民間司法改革基金會備份。
